【裁判字號】    89,上易,957
【裁判日期】    890905
【裁判案由】    妨害家庭
【裁判全文】
臺灣高等法院高雄分院刑事判決                    八十九年度上易字第九五七號
    上  訴  人  台灣高雄地方法院檢察署檢察官
    被      告  甲○○
右上訴人因被告妨害家庭案件，不服臺灣高雄地方法院八十八年度易字第四八八七號
中華民國八十九年五月五日第一審判決（起訴案號：臺灣高雄地方法院檢察署八十八
年度偵字第二四０三九號），提起上訴，本院判決如左：
    主  文
上訴駁回。
    事  實
一、甲○○於民國八十八年四月間認識未滿二十歲之甲女（代號：Ｃ八八二一，民國
    七十一年十二月二十一日生，姓名年籍詳卷），竟於八十八年九月十七日上午六
    時三十分許，在高雄市○○路建國國小附近，和誘甲女脫離家庭，與其在高雄市
    三民區○○○路八八三號十樓之三住處（係甲○○向友人所借用）同居，嗣於八
    十八年九月三十日上午八時許，代號甲女之父乙男（代號：Ｃ八八二一之一，姓
    名、年籍詳卷）在高雄縣大寮鄉○○路八十六號前發現甲○○，報警處理，經甲
    ○○指明甲女之所在地，而於裁判宣告前之同日上午十時三十分許，在高雄市三
    民區○○○路八八三號十樓之三尋獲。
二、案經乙男訴由高雄縣警察局林園分局移送臺灣高雄地方法院檢察署檢察官偵查起
    訴。
    理  由
一、訊之被告甲○○固坦承甲女為警查獲前與伊一同在高雄市三民區○○○路八八三
    號十樓之三之住處共同居住十餘日等語，惟矢口否認有何和誘犯行，辯稱：伊沒
    有和誘甲女，係甲女被其父親毆打，伊才去載甲女至上址居住云云。然查，右揭
    事實，業據被告於警訊中供稱：大概十幾天前，上午六時三十分在高雄市○○路
    與自立路口，將甲女載走，安置在我住處，知道她十七歲，將之載走後未告知其
    家長，被告被警方帶回派出所後，隨即與甲女聯絡，於九月三十日上午十時三十
    分自高雄市○○○路友人住處將該女生帶回等語（八十八年九月三十日警訊筆錄
    ）；其於偵訊中亦供稱：（問：何時帶她離開家）八十八年九月中帶她去我師傅
    住處，在九如路，因她被父親打，伊才提議等語在卷（偵卷第八頁反面），核與
    告訴人乙男於警訊中指訴：甲女於八十八年九月十七日上午六時三十分許，在高
    雄市○○路建國國小附近被甲○○誘拐而脫離家庭，伊於今日（九月三十日）上
    午八時許，在高雄縣大寮鄉前八十六號前發現甲○○，報警後，經警訊問甲○
    ○，得知甲○○將甲女帶至高雄市○○路朋友住處等語（八十八年九月三十日警
    訊筆錄），及在原審法院審理中陳稱：九月十七日上午甲女離家出走，九月二十
    四日伊到台南找被告父親時，被告和伊女兒剛離開台南家，九月三十日伊到被告
    公司找被告，並報警處理，由伊兒子至高雄市三民區○○○路八八三號十樓之三
    住處找到伊女兒，因被告提供機車、金錢等引誘伊女兒離家出走等語（原審卷第
    二十三頁筆錄）之情節相符，被告於警訊及偵訊中之自白與事實相符，自可據為
    認定事實之依據。雖被告於本院審理中翻異前詞，辯稱：係甲女打電話請伊載回
    住處云云，與其在警、偵訊中之供述不符，顯係事後避重就輕之詞，不足採信。
    又被告於原審審理中雖提出錄音帶一捲，及甲女署名之書信一份，以證明甲女確
    係離家出走與被告同居云云，因甲女目前行不明，此業經被告及乙男陳述明確
    ，是該錄音帶及書信是否確係甲女所為尚難證實，縱令屬實，亦與被告在警、偵
    訊之自白不符，是上開錄音帶及書信自無從據為有利於被告之認定。本件事證明
    確，被告犯行實堪認定。
二、核被告甲○○所為，係犯刑法第二百四十條第一項之罪。被告於本案裁判宣告前
    ，指明被誘人甲女之所在地因而尋獲，依刑法第二百四十四條規定減輕其刑。原
    審因而適用刑法第二百四十條第一項、刑法第二百四十四條、第四十一條，罰金
    罰鍰提高標準條例第二條規定，並審酌被告尚無前科，有臺灣高等法院被告全國
    前案紀錄表在卷可稽，素行尚佳，犯後雖否認犯行，惟指明被誘人所在，並進而
    尋獲態度尚佳等一切情狀，處以有期徒刑三月，併諭知易科罰金之折算標準。經
    核其認事用法俱無不合，量刑亦稱妥適，公訴人上訴意旨以被告於犯罪，未與告
    訴人和解，原審僅判處有期徒刑三月，顯屬過輕，並無可取，為無理由，應予駁
    回。
據上論結，應依刑事訴訟法第三百六十八條，判決如主文。
本案經檢察官陳國全到庭執行職務。
中    華    民    國     八十九     年       九       月     五   日
                              臺灣高等法院高雄分院刑事第七庭
                                  審判長法官  王光照
                                        法官  黃壽燕
                                        法官  黃仁松
右正本證明與原本無異。
不得上訴。
                                      書記官  郭蘭蕙
中    華    民    國     八十九     年       九       月    七    日
附錄：本判決論罪科刑法條：
附錄本判決論罪之法條
刑法第二百四十條第一項
和誘未滿二十歲之男女脫離家庭或其他有監督權之人者，處三年以下有期徒刑。
刑法第二百四十四條
犯第二百四十條至第二百四十三條之罪，於裁判宣告前送回被誘人或指明所在地因而
尋獲者得減輕其刑。
                                                                Ｊ


司法院資訊處製作；財團法人民間司法改革基金會備份。
